Guide to the East German art collection, 1946-1992
Department of Special Collections
- Kleine Kataloge 1b: Künstler (Hirsch - Libuda) / Artist: Hirsch, Karl-Georg -2; Hoffmann, Eugen -1; Hund, Hans-Peter -2; Jüchser, Hans -1; Kettner, Gerhard -1; Kuhle, Fridrun -1; Lachnit, Wilhelm -1; Libuda, Walter -1 [S.l.]: [s.n.]; n.d., Call no. 1000; primary work
- Carl Hofer: Ausstellung von neunen Werken. / Artist: Hofer, Carl -- Berlin: Eduard Stichnote, Potsdam; Magistrat der Stadt Berlin; Amt bildende Kunst; 1946, Call no. 1147; primary work
- Karl Hofer 1878-1955: Malerei, Grafik, Zeichnung. / Artist: Hofer, Karl -- Halle: [s.n.]; 1979, Call no. 1149; primary work
- Eugen Hoffmann: 1892-1955. Gedächtnis-Ausstellung. / Artist: Hoffmann, Eugen -- Dresden: [s.n.]; 1958, Call no. 1150; primary work
- Eugen Hoffmann: Plastik, Aquarelle, Zeichnungen, Graphik. / Artist: Hoffmann, Eugen -- Dresden: Skulptursammlung der staatlichen Kunstsammlungen, Dresden; 1973...1974, Call no. 1152; primary work
- Holzschnitte. Annelise Hoge. / Artist: Hoge, Annelise -- Dresden: Staatlicher Kunsthandel der DDR; 1989, Call no. 1153; primary work
- Karl Holtz. / Artist: Holtz, Karl -- Altenburg: [s.n.]; 1981, Call no. 1154; primary work
- Paul Holz 1883-1938: Gedächtnisausstellung zum 100. Geburtstag. / Artist: Holz, Paul -- Berlin: Staatliche Museen zu Berlin; Kupferstichkabinett; 1984, Call no. 1155; primary work
- Wilhelm Höpfner: 1899-1968. Druckgrafik und Aquarelle. Gesamtverzeichnis. / Artist: Höpfner, Wilhelm -- Stendal: Winkelmann-Gesellschaft; 1980, Call no. 1156; primary work
  index, loose pages
- Peter Hoppe: Malerei, Grafik, Handzeichnungen. / Artist: Hoppe, Peter -- Berlin: Staatlicher Kunsthandel der DDR; 1985, Call no. 1157; primary work
  Verkaufsaustellung
- Günter Horlbeck: Gemälde, Zeichnungen, Aquarelle, Lithographien, Radierungen mit einem Werkverzeichnis der Grafik 1953-1981. / Artist: Horlbeck, Günter -- Leipzig: [s.n.]; 1982, Call no. 1158; primary work
- Irmgard Horlbeck-Kappler: Skripturale, Grafik. / Artist: Horlbeck-Kappler, Irmgard -- Leipzig: [s.n.]; 1975, Call no. 1159; primary work
- Alfred Hrdlicka: Plastik, Zeichnungen, Graphik. / Artist: Hrdlicka, Alfred -- Berlin: [s.n.]; 1985, Call no. 7038; primary work
- Alfred Hrdlicka: Plastik, Zeichnungen, Graphik. / Artist: Hrdlicka, Alfred -- Berlin: [s.n.]; 1985, Call no. 7039; secondary work
- Karl Hubbuch: Handzeichnungen und Druckgraphik. 1913-1963. / Artist: Hubbuch, Karl -- Berlin: [s.n.]; 1964, Call no. 1160; primary work
- Eberhard Hückstädt: Gemälde, Aquarelle, Zeichnungen. / Artist: Hückstädt, Eberhard -- Dresden, Frankfurt (Oder): Staatliche Kunstsammlungen Dresden; Gemäldegalerie Neue Meister; Albertinum; Galerie Junge Kunst; Ausstellungskabinett Frankfurt (Oder); 1975, 1976, 1977, Call no. 1161; primary work
- Medium Fotografie. (Mediumfotografie) / Artist: Hüneke, Andreas; Ihrke, Gerhard; Neumann, Alfred; Wallenburg, Ullrich -- Leipzig: [s.n.]; 1982, Call no. 11035; primary work
- Gerd Jaeger: Plastik, Zeichnung. Ausstellung. / Artist: Jaeger, Gerd -- Dresden: Staatliche Kunstsammlungen Dresden, Skulpturensammlung; 1985...1986, Call no. 7040; primary work
- Joachim Jansong: Fotomontagen, Collagen, Druckgrafik. / Artist: Jansong, Joachim -- Cottbus: [s.n.]; 1982, Call no. 1162; primary work
- Jo Jastram: Plastik. / Artist: Jastram, Jo -- Rostock: Akademie der Künste der DDR; 1988, Call no. 7042; primary work
- Ursula Jobst, Johannes Burkhardt, Günter Rackwitz. / Artist: Jobst, Ursula; Burkhardt, Johannes; Rackwitz, Günter -- Altenburg: [s.n.]; 1990, Call no. 3011; primary work
- Hans Jüchser: Malerei, Grafik. / Artist: Jüchser, Hans -- Berlin, Görlitz: Staatlicher Kunsthandel der DDR; 1986, Call no. 1165; primary work
- Hans Jüchser: Malerei, Graphik. / Artist: Jüchser, Hans -- Weimar: Kunstsammlungen zu Weimar; 1977, Call no. 1163; primary work
- Edmund Kesting: Gemälde, Zeichnungen und farbige Blätter, Graphik, Photographien. MIt einem Werkverzeichnis der Graphik. / Artist: Kesting, Edmund -- Dresden: Staatliche Kunstsammlungen, Dresden; Kupferstich-Kabinett; 1988...1989, Call no. 1169; primary work
- Edmund Kesting: Malerei, Aquarelle, Zeichnungen, Druckgrafik aus den Jahren 1907 bis 1968. / Artist: Kesting, Edmund -- Leipzig: [s.n.]; 1980, Call no. 1166; primary work
- Edmund Kesting: Malerei-Grafik-Fotographie. Manuelle und maschinelle Bildgestaltung. / Artist: Kesting, Edmund -- Potsdam: Potsdam-Museum, Galerie Sozialistischer Kunst; 1983, Call no. 1167; primary work
- Kunst im Bezirk Gera. / Artist: Ketscher, Lutz R.; Kühn, Volkmar; Sakulowski, Horst -- Gera/Burgk: [s.n.]; 1985, Call no. 3138; primary work
- Gerhard Kettner: Zeichnungen. / Artist: Kettner, Gerhard -- Munich, München: [s.n.]; 1990, Call no. 1170; primary work
- Gerhard Kettner: Zeichnungen, Lithographien. / Artist: Kettner, Gerhard -- Dresden: Zentrum für Kunstausstellungen der DDR; Galerie Rähnitzgasse 8; Akademie der Künste der DDR; Kupferstich-Kabinett der Staatlichen Kunstsammlungen, Dresden; 1989, Call no. 1172; primary work
- Gerhard Kettner: Zeichnungen und Lithographien. / Artist: Kettner, Gerhard -- Berlin: Staatliche Museen zu Berlin; 1977, Call no. 1171; primary work
- Gerhard Kettner, Günter Tiedeken, Max Uhlig. / Artist: Kettner, Herhard; Tiedeken, Günter; Uhlig, Max -- Schwerin: [s.n.]; 1967, Call no. 3261; primary work
- Heinrich Kilger. Bühnenbildausstellung. / Artist: Kilger, Heinrich -- Berlin: [s.n.]; 1972, Call no. 1173; primary work
- Werner Klemke. / Artist: Klemke, Werner -- Berlin: [s.n.]; 1987, Call no. 1175; primary work
- Max Klinger 1857-1920 zum 50. Todestag des Künstlers. / Artist: Klinger, Max -- Leipzig: Museum der bildenden Künste zu Leipzig; 1970, Call no. 1176; primary work
- Konrad Knebel: Stadtlandschaften. / Artist: Knebel, Konrad -- Berlin: [s.n.]; 1989, Call no. 1177; primary work
- Otto Knöpfer: Gemälde, Aquarelle, Zeichnungen. / Artist: Knöpfer, Otto -- Erfurt: VBKD; 1961, Call no. 1178; primary work
- Käthe Kollwitz und ihre Zeitgenossen: Asstellung zum 100. Geburtstag von Käthe Kollwitz. / Artist: Kollwitz, Käthe -- Berlin: Deutsche Akademie der Künste zu Berlin; 1967, Call no. 2053; primary work
- Wolfgang Korn. Gedruckte Bilder. / Artist: Korn, Wolfgang -- Dresden, Berlin: [s.n.]; 1989, Call no. 1179; primary work
- G.-T. Kozik. / Artist: Kozik, G.-T. (Gregor-Torsten Schade) -- Karl-Marx-Stadt (Chemnitz): Staatlicher Kunsthandel der DDR; 1984, Call no. 1180; primary work
- Joachim Kratsch: Gemälde, Hanzeichnungen, Druckgraphiken. / Artist: Kratsch, Joachim -- Leipzig: Karl-Marx-Universität Kunstsammlung; 1985, Call no. 1181; primary work
- Plastik: Krepp, Fitzenreiter, Stötzer. Grafik: Goltzsche, John. / Artist: Krepp; Fitzenreiter; Stötzer; Goltzsche; John -- Schwerin: [s.n.]; 1966, Call no. 3260; primary work
- Bernhard Kretzschmar. 1889-1989. Gemälde, Aquarelle, Zeichnungen, Grafik. / Artist: Kretzschmar, Bernhard -- Dresden: Staatliche Kunstsammlungen Dresden; Gemäldegalerie Dresden; Neue Meister; 1989, Call no. 1184; primary work
- Bernhard Kretzschmar: Malerei, Graphik. / Artist: Kretzschmar, Bernhard -- Berlin: Akademie der Künste der DDR; Staatliche Museen zu Berlin; Nationalgalerie; 1974, Call no. 1182; primary work
- Karikaturen Ausstellung: zum 20. Jahrestag der DDR: Karikatur als Waffe. / Artist: Kretzschmar, Harald; Kranl, Siegfried; Damm, Otto; Berg, Henryk; Eggstein, Hans-Joachim; Schleusing, Thomas; Vontra, Gerhard; Shaw, Elizabeth; Moese, Willi; Berein, Harry; Parschau, Harri; Schubert, Wolfgang; Beier-Red, Alfred; Grimmer, Arthur; Vonderwerth, Klaus; Behling, Heinz; Büttner, Henry; Klamann, Kurt -- Berlin: [s.n.]; 1969, Call no. 2056; primary work
  caricature, comics
- Karl Krug: Malerei und Radierungen. / Artist: Krug, Karl -- Leipzig: Staatlicher Kunsthandel der DDR; Galerie am Schönhof, Görlitz; Galerie am Sachsenplatz, Leipzig; 1986...1987, Call no. 1185; primary work
- Paul Kuhfuss: 1883-1960. Malerei und Graphik. / Artist: Kuhfuss, Paul -- Berlin: Staatliche Museen zu Berlin; Kupferstichkabinett; Sammlung der Zeichnungen; Nationalgalerie; 1983, Call no. 1188; primary work
- Paul Kuhfuss: späte Werke. / Artist: Kuhfuss, Paul -- Berlin: Staatlicher Kunsthandel der DDR; 1977, Call no. 1186; primary work
- Volkmar Kühn, Ellena Olsen, Gudrun Petersdorff: Plastik, Malerei, Handzeichnungen, Grafik. Verkaufsausstellung. / Artist: Kühn, Volkmar; Olsen, Ellena; Petersdorff, Gudrun -- Berlin: Staatlicher Kunsthandel der DDR; 1985, Call no. 2136; primary work
- Rolf Kuhrt: Grafik, Malerei, Illustration. / Artist: Kuhrt, Rolf -- Leipzig: [s.n.]; 1986...1987, Call no. 1190; primary work
  Includes index of graphics 1963-1986.
- Otto Kummert. / Artist: Kummert, Otto -- Cottbus: [s.n.]; 1983, Call no. 10014; primary work
- Herbert Kunze 1913-1981: Anreger und Freund. Ausstellung zum 75. Geburtstag des Künstlers und seinem Vermächtnis als Lehrer gewidmet. Gemälde, Collagen, farbige Blätter, Zeichnungen, Graphik, Objekte. / Artist: Kunze, Herbert -- Cottbus: [s.n.]; 1988, Call no. 1191; primary work
  75th birthday of the artist
- Gedächtnisausstellung: Wilhelm Lachnit. / Artist: Lachnit, Wilhelm -- Dresden: Staatliche Kunstsammlungen Dresden; Gemäldegalerie neue Meister; 1965...1966, Call no. 1192; primary work
- Wilhelm Lachnit: Zeichnungen, Aquarelle, Pastelle, Druckgrafik. / Artist: Lachnit, Wilhelm -- Dresden: [s.n.]; 1982...1983, Call no. 1193; primary work
  loose index
- Schönheit und Bedrohung im Werk Wilhelm Lachnits. Ausstellung zum 80. Geburtstag. / Artist: Lachnits, Wilhelm -- Berlin: [s.n.]; 1979, Call no. 1194; primary work
- Kurt Lade: 1905-1973. Exil in Prag und London. / Artist: Lade, Kurt -- Berlin: Nationalgalerie der Staatlichen Museen zu Berlin; 1985, Call no. 1195; primary work
- Will Lammert: Gedächtnisausstellung. / Artist: Lammert, Will -- Berlin: [s.n.]; 1959, Call no. 7043; primary work
- Will Lammert: Handzeichnungen und Plastik. Ausstellung. / Artist: Lammert, Will -- Görlitz: [s.n.]; 1985, Call no. 7045; secondary work
- Will Lammert: Plastik und Zeichnungen. 1910-1933. / Artist: Lammert, Will -- Gera: Akademie der Künste der DDR; Kunstsammlungen zu Weimar; 1981, Call no. 7044; primary work
- Erich Lenné: Schmuck. / Artist: Lenné, Erich -- Erfurt: [s.n.]; 1983...1984, Call no. 8034; primary work
- Gerda Lepke: Zeichnungen, Malerei, Grafik. / Artist: Lepke, Gerda -- Berlin: [s.n.]; 1990, Call no. 1196; primary work
- Ernst Lewinger: Aquarelle, Zeichnungen, Druckgrafik. / Artist: Lewinger, Ernst -- Halberstadt: [s.n.]; 1986, Call no. 1197; primary work
- Köpenicker Pädagogenklub. / Artist: Lewinger, Ernst; Bertram-Ehmsen, Lis; Magnus, Klaus; Appen, Karl von; von Appen, Karl; Knebel, Konrad; Sell, Lothar; Hänsch, Wolfram; Richter, Hans Theo; Ahnert, Elisabeth; Jüchser, Hans; Henkel, Friedrich B.; Shaw, elizabeth; Hirsch, Karl-Georg -- Berlin: Verband Bildender Künstler der DDR; 1970, 1971, 1972, Call no. 1001; primary work
- Alice Lex-Nerlinger Oskar Nerlinger: Malerei, Graphik, Foto-Graphik. / Artist: Lex-Nerlinger, Alice; Nerlinger, Oskar -- Berlin: [s.n.]; 1975, Call no. 1198; primary work
- Walter Libuda / Artist: Libuda, Walter -- Altenburg: [s.n.]; 1987, Call no. 1199; primary work
- Gerhard Lichtenfeld: Plastik und Zeichnungen. / Artist: Lichtenfeld, Gerhard -- Halle: [s.n.]; 1979, Call no. 7046; primary work
- Erna Lincke, Waldo Köhler, Rolf Krause. / Artist: Lincke, Erna; Köhler, Waldo; Krause, Rolf -- Dresden: Staatliche Kunstsammlungen Dresden; 1978, Call no. 3073; primary work
- Gezeichnete Gegenwart: Graphik von Max Lingner, ordentliches Mitglied der Deutschen Akademie der Künste. / Artist: Lingner, Max -- Berlin: [s.n.]; 1950, Call no. 1201; primary work
- Max Lingner: 1888-1959. Gemälde, Zeichnungen, Pressegrafik. Zum 100. Geburtstag. / Artist: Lingner, Max -- Berlin: [s.n.]; 1988, Call no. 1211; primary work
- Max Lingner: Ausstellung. Eigentum des Deutschen Volkes. / Artist: Lingner, Max -- Berlin: [s.n.]; 1949, Call no. 1200; primary work
- Max Lingner: Gemälde, Aquarelle, Pressezeichnungen. / Artist: Lingner, Max -- Rostock: Deutsche Akademie der Künste der DDR; 1976, Call no. 1208; primary work
- Max Lingner: Gemälde, Zeichnungen, Aquarelle. Ausstellung zum 90. Geburtstag. / Artist: Lingner, Max -- Leipzig: Akademie der Künste der DDR; 1978, Call no. 1209; primary work
- Max Lingner in Frankreich. Gemälde, Aquarelle, Pressezeichnungen. 1929-1949. / Artist: Lingner, Max -- Berlin: [s.n.]; 1969, Call no. 1207; primary work
- Max Lingner: siebzig Jahre alt. / Artist: Lingner, Max -- Berlin: [s.n.]; 1958, Call no. 1205; primary work
- Kleine Kataloge 1c: Künstler (Makowski - Winkler) / Artist: Lingner, Max -1; Makowski, Zbigniew -1; Naumann, Hermann -1; Niemeyer-Holstein, Otto -2; Rzodeczko, Ursula -1; Schlesinger, Gil -1; Schwimmer, Max -1; Seitz, Gustav -1; Stötzer, Werner -1; Tessmer, Heinrich -3; Tröger, Fritz -1; Voss, Ingeborg -1; Winkler, Hans -1 [S.l.]: [s.n.]; n.d., Call no. 1000; primary work
- Carl Lohse. / Artist: Lohse, Carl -- Dresden: Staatliche Kunstsammlungen Dresden; Rat des Kreises Bischofswerda; 1980, Call no. 1212; primary work
- Heinz Mäde: Malerei, Zeichnungen, Aquarelle. / Artist: Mäde, Heinz -- Altenburg: [s.n.]; 1981, Call no. 1213; primary work
- Peter Makolies: Werkübersicht Plastik. 1959-1986. / Artist: Makolies, Peter -- Stendal: Künstlerpodium der Winckelmann-Gesellschaft; 1989, Call no. 7047; primary work
- FM: Frans Masereel. Gemälde, Aquarelle, Zeichnungen, Holzschnitte aus Anlaß seines 80. Geburtstages. / Artist: Masereel, Frans -- Berlin: [s.n.]; 1969, Call no. 1214; primary work
- Wolfgang Mattheuer. / Artist: Mattheuer, Wolfgang -- Dresden: Staatliche Kunstsammlungen Dresden; 1974...1975, Call no. 1219; primary work
- Wolfgang Mattheuer: Das druckgrafische Werk. 1948-1986. Sammlung Hartmut Koch, Karl-Marx-Stadt. / Artist: Mattheuer, Wolfgang -- Leipzig: [s.n.]; 1987, Call no. 1221; primary work
- Wolfgang Mattheuer: Das druckgrafische Werk. 1954-1977. / Artist: Mattheuer, Wolfgang -- Altenburg: [s.n.]; 1977, Call no. 1216; primary work
- Wolfgang Mattheuer: Zeichnungen. / Artist: Mattheuer, Wolfgang -- Hannover, Halle: Staatliche Galerie Moritzburg, Halle; Akademie der Künste der DDR; 1987, Call no. 1218; primary work
- Ursula Mattheuer-Neustädt: Zeichnungen. / Artist: Mattheuer-Neustädt, Ursula -- Gera: [s.n.]; 1986...1987, Call no. 1224; primary work
- Ursula Mattheuer-Neustädt: Zeichnungen, Druckgraphik, Gobelins. / Artist: Mattheuer-Neustädt, Ursula -- Leipzig: [s.n.]; 1977, Call no. 1223; primary work
- Bilder zum Theater. / Artist: Matthies, Holger -- Cottbus: [s.n.]; 1988, Call no. 10026; primary work
- Harald Metzkes: 1975. / Artist: Metzkes, Harald -- Berlin: [s.n.]; 1975, Call no. 1226; primary work
- Harald Metzkes: Bilder aus zwanzig Jahren. Gemälde, Aquarelle, Zeichnungen, Druckgrafik. / Artist: Metzkes, Harald -- Berlin: Staatliche Museen zu Berlin; Nationalgalerie; Kupferstichkabinett; Sammlung der Zeichnungen; 1977...1978, Call no. 1227; primary work
- Harald Metzkes: Malerei, Zeichnungen und Druckgrafik der Jahre 1969 bis 1984. / Artist: Metzkes, Harald -- Leipzig: Museum der bildenden Künste; Staatlicher Kunsthandel der DDR; 1984...1985, Call no. 1228; primary work
- Robert Metzkes: Plastik und Zeichnung 26. / Artist: Metzkes, Robert -- Berlin: [s.n.]; 1990, Call no. 1229; primary work
- Gabriele Meyer-Dennewitz: Malerei, Grafik, Hanzeichnung. / Artist: Meyer-Dennewitz -- Leipzig: Karl-Marx-Universität; 1982, Call no. 1230; primary work
- Paul Michaelis: Gemälde, Zeichnungen. / Artist: Michaelis, Paul -- Dresden: Staatliche Kunstsammlungen Dresden; Gemäldegalerie neue Meister, Albertinum; 1965, Call no. 1231; primary work
- Reinhard Minkewitz. / Artist: Minkewitz, Reinhard -- Leipzig: Staatlicher Kunsthandel der DDR; 1988, Call no. 1232; primary work
- Arno Mohr: Das druckgrafische Werk. 1948-1979. / Artist: Mohr, Arno -- Berlin: Staatlicher Kunsthandel der DDR; 1979, Call no. 1233; primary work
- Arno Mohr: Druckgrafik, Zeichnungen, Plakate. / Artist: Mohr, Arno -- Moskau, Moskow: Verband Bildender Künstler der DDR; 1987, Call no. 1239; primary work
- Arno Mohr: Grafik. 51. Ausstellung. / Artist: Mohr, Arno -- Görlitz: Staatlicher Kunsthandel der DDR; 1986, Call no. 1238; primary work
- Arno Mohr: Mein Lebenslauf. / Artist: Mohr, Arno -- Berlin: [s.n.]; 1969, Call no. 1235; primary work
- Arno Mohr: Steindrucke und Radierungen. / Artist: Mohr, Arno -- Dresden: Kupferstich-Kabinett der Staatlichen Kunstsammlungen; 1981, Call no. 1237; primary work
- Arno Mohr: Zeichnungen. / Artist: Mohr, Arno -- Berlin: Akademie der Künste der DDR; 1990, Call no. 1240; primary work
- Arno Mohr: Zeichnungen, Grafik, Malerei. / Artist: Mohr, Arno -- Berlin: [s.n.]; 1975, Call no. 1236; primary work
- Gertraud Möhwald: Keramik. / Artist: Möhwald, Gertraud -- Halle: [s.n.]; 1989, Call no. 8055; primary work
- Otto Möhwald: Malerei, Druckgrafik 4. / Artist: Möhwald, Otto -- Berlin, Leipzig: [s.n.]; 1987, Call no. 1241; primary work
- Michael Morgner: Malerei, Handzeichnungen, Grafik. Verkaufsausstellung. / Artist: Morgner, Michael -- Berlin: Staatlicher Kunsthandel der DDR; 1986, Call no. 1242; primary work
- Alfred T. Mörstedt: Zeichnungen, Collagen, Druckgraphik, Gouachen. / Artist: Mörstedt, Alfred -- Stendal, Schwerin, Frankfurt (Oder), Halle: [s.n.]; 1985...1986, Call no. 1244; primary work
  60th birthday
- Gabriele Mucchi. / Artist: Mucchi, Gabriele -- Berlin: [s.n.]; 1955, Call no. 1245; primary work
- Gabriele Mucchi: Arbeiten zum Theater. / Artist: Mucchi, Gabriele -- Berlin: [s.n.]; 1990, Call no. 1250; primary work
  theater
- Gabriele Mucchi: Malerei und Graphik. / Artist: Mucchi, Gabriele -- Berlin: Staatliche Museen zu Berlin; Nationalgalerie; Kupferstichkabinett; Sammlung der Zeichnungen; 1983, Call no. 1249; primary work
- Jenny Mucchi-Wiegmann: Plastik, Graphik. Ausstellung. / Artist: Mucchi-Wiegmann, Jenny -- Berlin: Staatliche Museen zu Berlin, Nationalgalerie; 1970, Call no. 7048; primary work
- Gerhard Kurt Müller: Gemälde, Zeichnungen, Holzschnitte, Plastiken. / Artist: Müller, Gerhard Kurt -- Leipzig: [s.n.]; 1976...1978, Call no. 1251; primary work
- Gerhard Kurt Müller: Malerei, Skulptur, Grafik. / Artist: Müller, Gerhard Kurt -- Halle, Gera, Erfurt: [s.n.]; 1987, Call no. 1252; primary work
- Gustav Alfred Müller: Malerei, Aquarelle, Zeichnungen, Lithografien. / Artist: Müller, Gustav Alfred -- Leipzig: [s.n.]; 1979, Call no. 1253; primary work
- Kollwitz Preisträger. / Artist: Müller, Karl Erich; Mohr, Arno; Hasse, Sella; Tucholski, Herbert; Duda, Fritz; Dähn, Fritz; Nagel, Otto; Sitte, Willi; Balden, Theo; Kettner, Gerhard; Querner, Curt; Sandberg, Herbert; Graetz, René; Förster, Wieland; Stötzer, Werner; Metzkes, Harald; Zicklbein,Horst; Goltzsche, Dieter; Fitzenreiter, Wilfried; Tübke, Werner; Shaw,Elizabeth; Vent, Hans; Grzimek, Sabine; Böttcher, Manfred -- Berlin: Akademie der Künste der DDR; 1985, Call no. 2132; primary work
- Otto Müller: Träger des Kunstpreises der Stadt Halle 1963. Malerei und Grafik. / Artist: Müller, Otto -- Halle: [s.n.]; 1963...1964, Call no. 1256; primary work
- Rolf Felix Müller. / Artist: Müller, Rolf Felix -- Cottbus: [s.n.]; 1981, Call no. 10008; primary work
- Otto Müller-Eibenstock: Malerei, Zeichnungen, Aquarelle, Fotogramme, Collagen, Temperablätter. / Artist: Müller-Eibenstock, Otto -- [S.l.]: Staatlicher Kunsthandel der DDR; 1981, Call no. 1257; primary work
- Armin Münch: Druckgrafik, Oevrekatalog 1947-1971. / Artist: Münch, Armin -- Rostock: [s.n.]; 1972, Call no. 1258; primary work
- Armin Münch: Meermenschen. / Artist: Münch, Armin -- Rostock: Staatlicher Kunsthandel der DDR; 1978, Call no. 1259; primary work
- Rolf Münzner: 1979. / Artist: Münzner, Rolf -- Berlin: Staatlicher Kunsthandel der DDR; 1979, Call no. 1260; primary work
- Rolf Münzner: Zeichnungen. / Artist: Münzner, Rolf -- Altenburg: [s.n.]; 1987, Call no. 1261; primary work
- Berliner Bilder von Otto Nagel. / Artist: Nagel, Otto -- Berlin: [s.n.]; 1954, Call no. 1265; primary work
- Festschrift: Otto Nagel. Dem Präsidenten der deutschen Akademie der Künste zu Berlin zum 65. Geburtstag. / Artist: Nagel, Otto -- Berlin: Deutsche Akademie der Künste; 1959, Call no. 1266; secondary work
- Otto Nagel: 1894-1967: Gemälde, Pastelle, Zeichnungen. / Artist: Nagel, Otto -- Berlin: Staatliche Museen zu Berlin; Nationalgalerie; Akademie der Künste der DDR; 1984, Call no. 1272; primary work
- Otto Nagel: 27. 9. 1845-12. 7 .1967. Gemälde und Zeichnungen. / Artist: Nagel, Otto -- Berlin: [s.n.]; 1967, Call no. 1262; primary work
- Otto Nagel: Die Gemälde und Pastelle. / Artist: Nagel, Otto -- Berlin: [s.n.]; 1974, Call no. 1268; primary work
  Includes index of works. Large format.
- Otto Nagel: Kunst der Gegenwart. / Artist: Nagel, Otto -- Potsdam: [s.n.]; 1947, Call no. 1263; primary work
- Otto Nagel: Werke aus drei Jahrzehnten. / Artist: Nagel, Otto -- Berlin: [s.n.]; 1950...1951, Call no. 1264; primary work
- Oskar Nerlinger. / Artist: Nerlinger, Oskar -- Potsdam: [s.n.]; 1947, Call no. 1273; primary work
  fragile; one loose page
- Günter Neubauer: Gemälde, Pastelle, Aquarelle, Zeichnungen. / Artist: Neubauer, Günter -- Frankfurt (Oder): Galerie Junge Kunst; 1976...1977, Call no. 1274; primary work
- Günter Neubauer: Landschaften. / Artist: Neubauer, Günter -- Frankfurt (Oder): Zentrum für künstlerische Werkstätten und bildende Kunst des Bezirkes Frankfurt (Oder); 1984, Call no. 1275; primary work
- Willi Neubert: Malerei & Email. / Artist: Neubert, Willi -- Halle: Akademie der Künste der DDR; 1981, Call no. 1277; primary work
- Manfred Neumann: Malerei und Grafik. / Artist: Neumann, Manfred -- Frankfurt (Oder): Zentrum für künstlerische Werkstätten und bildende Kunst des Bezirkes Frankfurt (Oder); 1984, Call no. 1278; primary work
- Otto Niemeyer-Holstein. / Artist: Niemeyer-Holstein, Otto -- Berlin, Rostock, Schwerin: Staatliche Museen zu Berlin Nationalgalerie; Kunsthalle Rostock; Staatliches Museum Schwerin; 1976, Call no. 1282; primary work
- Otto Niemeyer-Holstein 1980. / Artist: Niemeyer-Holstein, Otto -- Berlin: Staatlicher Kunsthandel der DDR; 1980, Call no. 1279.5; primary work
- Otto Niemeyer-Holstein: 65 Jahre. / Artist: Niemeyer-Holstein, Otto -- Berlin: Staatliche Museen zu Berlin; Nationalgalerie; 1961, Call no. 1280; primary work
  includes pamphlet
- Otto Niemeyer-Holstein, Theodor Rosenhauser, Gustav Weidanz: Malerei, Graphik, Plastik. / Artist: Niemeyer-Holstein, Otto; Rosenhauer, Theodor; Weidanz, Gustav -- Berlin: [s.n.]; 1972, Call no. 2068; primary work
- Rudolf, Thomas und Ulrike Oelzner. / Artist: Oelzner, Rudolf; Oelzner, Thomas; Oelzner, Ulrike -- Altenburg: [s.n.]; 1976, Call no. 8008; primary work
  sculpture, glass art
- Ausstellung. Ulrike und Thomas Oelzner: Glas. Rudolf Oelzner: Plastik. / Artist: Oelzner, Ulrike; Oelzner, Thomas; Oelzner, Rudolf -- Leipzig: [s.n.]; 1977, Call no. 8012; primary work
  art; glas work; sculpture
- Otto Pankok: Die Passion. Kohlebilder, Druckgraphik, Plastik 1933-1945. / Artist: Pankok, Otto -- Berlin: Staatliche Museen zu Berlin, Nationalgalerie; Otto-Pankok-Museum, Haus Esselt; 1988, Call no. 1286; primary work
- Otto Pankok: Handzeichnungen, Druckgraphik, Plastik. / Artist: Pankok, Otto -- Berlin: [s.n.]; 1961, Call no. 1285; primary work
- Design - Auszeichnungen 1984. / Artist: Petroff-Bohne, Christa; Petzold, Eberhard; Dietel, Clauss; Rudolph, Lutz; Eczko, Marion; Engelmann, Siegfreid; Pank, Gottfried; Pilz, Helga; Richter, Gottfried; Trübenbach, Christine; Schneider, Wolfgang; Beckert, Reinhard; Kahsche, Peter; Klaus, Katharina; Wessels, Gesine; Beute, Rüdiger; Hetzel, Gudrun -- Berlin: Amt für industrielle Formgestaltung; 1984, Call no. 8037; primary work
- Wolfgang Petrovsky. / Artist: Petrovsky, Wolfgang -- Erfurt: [s.n.]; 1985, Call no. 1289; primary work